# 税率变化影响的递延事项

提问人：zixun2022 时间：2023-01-28 20:59:06
陈老师您好！
关于中审众环研究中的问题2-3-16（因新发布税务规定导致对原先企业改制时的评估增值对应的递延所得税进
行调整的处理，研究中的结论认为税率改变不是与权益相关的事项，因此应计入当期损益。
对此事项我有不同的看法，
按照国际财务报告准则规定本准则要求主体采用与核算交易和其他事项本身一样的方法核算其纳税后果。因此，对于确认损益的交易和其他事项，任何相关的纳税影响也要确认损益。
对于确认为损益外的交易和其他事项 （在其他综合收益里确认或直接在权益里确认） 任何相关的纳税影响也确认为损益外项目 （分别在其他综合收益里或直接在权益里确认）。类似地，在企业合并中，对任何递延所得税资产和负债的确认都会影响商誉的金额或或已确认的廉价购买利得。
研究中认为，虽然该项递延所得税的最初来源是计入资本公积的资产评估增值，但后续因适用税率的变动导致的调整已经与当初导致该暂时性差异形成的事项无关，而是另一项独立的调整事项，在本期并没有发生“直接计入所有者权益的交易或事项”，假如研究中的结论成立，那对于其他权益工具投资形成的暂时性差异因税率的改变影响的递延所得税事项是否也应该进当期损益呢，因为后续因适用税率的变动导致的调整已经与当初导致该暂时性差异形成的事项也是无关的。我认为其他权益工具投资因税率改变影响的递延所得税事项因调整其他综合收益。我的结论是，对与国际财务报告中的上述话，应理解为如果在当期形成的事项影响权益的递延所得税事项也该影响权益，影响损益的就影响损益，后续看暂时性差异转回是看通过损益事项转回的影响的递延事项的调整就调整损益，递延事项是通过权益转回的就调整权益，因为递延事项的转回就是转回时的当期所得税事项。准则中的影响权益的事项的纳税影响就调整权益并不是只看当期是否有影响权益的事项才调整调整，也要看后续递延事项转回时是否是通过权益转回的这种情况递延事项也要调整权益。
比如说此案例评估资产增值的递延事项后续是通过资产计提折旧转回的，因折旧影响损益因此转回时的递延事项就改调整所得税费用，同理其他权益工具投资递延事项的转回是通过权益转回的，因此转回时亦要调整权益事项。因此研究中的结论部分把与权益有关的递延事项只是理解成当期是否有权益的确认而产生递延事项确认权益是不恰当的。
2 、在看本案例部分，递延事项因税率的改变而减少并不是因为资产随着折旧的摊销而减少的（暂时性差异依然存在，但是不能有所得税影响了，因为是免税的），因此不能看成是与损益相关的事项影响的暂时性差异转回，而应该认为是与权益相关的暂时性差异应回溯至初始确认时的权益项目上才符合准则的规定。因其不是差错，应调整当期的资本公积项目。

回答人：chenyiwei
虽然最初改制时确认递延所得税负债是计入资本公积，但后续该项递延所得税负债通过折旧、摊销、成本结转等方式转回时，其对应的折旧、摊销、成本结转的影响是计入损益的，与最初计入权益的交易已经无关了。所以后续递延所得税负债的转回影响也是计入损益的。相应地，改制后因税率变动导致的对递延所得税负债的调整影响应体现其转回方式的影响，即计入损益（所得税费用——递延所得税费用），而不能回溯至最初导致该暂时性差异产生的交易。
该种情况与持续在其他综合收益和权益类项目中处理的事项（其他权益工具投资公允价值变动）导致的递延所得税的变化不具有可比性。

提问人：zixun2022 时间：2023-01-30 17:51:07
陈老师你好！
关于上述事项继续向您咨询， 假如公司本年度评估资产减值了 100 ，经评估不符合确认递延所得税资产的条件，第三年评估时认为符合了确认递延资产的条件，我理解这时后的暂时性差异的确认仍然要确认权益吧，假如说第五年经评估认为不符合资产的确认条件了，那这减少的递延所得税资产是调整权益呢还是进损益呢。为什么呢

回答人：chenyiwei
第五年经评估认为不符合资产的确认条件了，那这减少的递延所得税资产是调整权益，因为这不是与折旧、摊销、成本结转等计入损益的交易相关。

回答人：chenyiwei
假如公司本年度评估资产减值了 100 ，经评估不符合确认递延所得税资产的条件，第三年评估时认为符合了确认递延资产的条件，则这时后的暂时性差异的确认仍然要确认权益。